臺灣高等法院民事判決
111年度重上字第256號
上  訴  人  瑛珊股份有限公司

兼
法定代理人  范登傳  
共      同
訴訟代理人  毛英富律師
被 上訴 人  義海有限公司

兼
法定代理人  楊婕妤  
共      同
訴訟代理人  蘇衍維律師
複 代理 人  曾福卿    
上列當事人間請求損害賠償事件，上訴人對於中華民國110年12
月30日臺灣士林地方法院110年度重訴字第47號第一審判決提起
上訴，並為訴之追加，本院於111年11月1日言詞辯論終結，判決
如下：
    主      文
上訴、追加之訴及其假執行之聲請均駁回。
第二審訴訟費用（含追加之訴）由上訴人負擔。
    事實及理由
壹、程序方面：
　　按在第二審為訴之變更或追加，非經他造同意，不得為之，
     但請求之基礎事實同一者，不在此限，民事訴訟法第446條
     第1項、第255條第1項第2款定有明文。查上訴人於原審係
    依民法第28條、第184條第1項前段、第2項、第188條第1項
    、第191條之3規定，請求被上訴人義海有限公司（下稱義海
    公司）應與被上訴人楊婕妤（下以姓名稱之）連帶給付上訴
    人范登傳（下以姓名稱之）新臺幣（下同）146萬7,800元、
    上訴人瑛珊股份有限公司（下稱瑛珊公司）2,441萬1,043元
    ，及均自起訴狀繕本送達翌日起至清償日止，按年息5％計算
    之利息（見原審卷第二第238頁），嗣於本院審理中追加民
    法第191條第1項請求權（見本院卷第235頁），雖被上訴人
    表示不同意，然經核上訴人追加之訴與原訴之基礎事實同一
    ，依前開規定，其所為之追加，並無不合，應予准許。
貳、實體方面：
一、上訴人主張：義海公司在臺北市○○區○○○路0段000巷○00○00
    號建物（下分稱22、24號建物）經營木製傢俱加工廠，於廠
    內堆放大量木料、木材、木屑、煤油、油漆及黏著劑，屬高
    度危險工作場所，其工作、活動或使用之工具或方法，有生
    損害於他人之危險，然卻未依各類場所消防安全設備設置標
    準（下稱消防設備設置標準）第15條第1項第1款、第19條第
    1項第1款規定，設置室內消防栓及火警自動警報設備（下合
    稱系爭設備），違反消防法第6條第1項、第9條第1項、建築
    法第77條第1項等保護他人法律，亦未妥適保管22、24號建
    物，及禁止受僱人在廠內抽菸。嗣因不詳姓名之受僱人於工
    作期間隨意丟棄菸蒂遺留火種於廠內，致22號建物1樓北面
    工作區鋸臺北側走道於民國108年1月30日凌晨起火燃燒（下
    稱系爭火災），范登傳所有24號建物、瑛珊公司所有臺北市
    ○○區○○○路0段000巷○00○00○00號建物（下分稱28、30、32號
    建物）暨其內堆放物品因遭延燒而滅失，范登傳、瑛珊公司
    分別受有如附表所示共146萬7,800元、2,441萬1,043元之損
    害。楊婕妤為義海公司法定代理人，在員工管理及消防設備
    設置上，有前揭職務監督之疏失，應與義海公司連帶負責。
    爰對義海公司擇一依民法第28條、第184條第1項前段、第2
    項、第188條第1項、第191條之3規定；對楊婕妤依公司法第
    23條第2項規定，求為命被上訴人連帶給付范登傳146萬7,80
    0元、瑛珊公司2,441萬1,043元本息之判決等語。原審判決
    上訴人全部敗訴，上訴人不服提起上訴，就訴求義海公司給
    付部分，追加民法第191條第1項之請求權基礎。上訴及追加
    之訴聲明求為判決：㈠原判決廢棄。㈡被上訴人應連帶給付范
    登傳146萬7,800元、瑛珊公司2,441萬1,043元，及各自起訴
    狀繕本送達翌日起至清償日止，按年息5％計算之利息。㈢願
    供擔保請准宣告假執行。
二、被上訴人則以：義海公司受僱人至遲於108年1月29日晚間9
    時已全部離開公司，距翌日凌晨3時59分火災報案時間，間
    隔7小時之久，佐以火災現場未發現菸蒂，但發現窗戶遭破
    壞、鄰近房屋當日凌晨亦有發生火災等情形，臺北市政府消
    防局（下稱北市消防局）出具之火災原因調查鑑定書（下稱
    系爭鑑定書）表示研判系爭火災無法排除人為縱火引起燃燒
    之可能，上訴人亦未舉證系爭火災事故係因義海公司之受僱
    人遺留菸蒂火種所致，義海公司無監督疏失之責，與義海公
    司工作、活動或使用之工具或方法亦無因果關係。又22、24
    號建物非義海公司所有，義海公司本無保管、設置之責，且
    廠房設置系爭設備目的係為於火災初期警示場所人員應變、
    避難，凌晨時間義海公司無人留守，系爭設備設置與火災之
    發生、擴大無因果關係。義海公司就系爭火災事故無損害賠
    償責任，楊婕妤亦無職務監督之疏失，上訴人訴請被上訴人
    連帶給付，自屬無據，況瑛珊公司就系爭火災事故損害，已
    獲新光產物保險股份有限公司理賠684萬元等語，資為抗辯
    。並聲明：㈠上訴駁回。㈡如受不利判決，願預供擔保請准宣
    告免為假執行。
三、義海公司在22、24號建物經營木製傢俱加工廠，訴外人即目
    擊者蔡佳安於108年1月30日凌晨3時59分發現廠房起火燃燒
    報警，范登傳所有24號建物、瑛珊公司所有28、30、32號建
    物暨其內堆放物品因遭延燒而滅失之事實，為兩造所不爭執
    （見本院卷第387頁），並有系爭鑑定書可據（見原審卷一
    第353至447頁），堪信為真實。
四、本院之判斷：
　㈠上訴人不得依民法第191條之3規定請求義海公司損害賠償：
　⒈按經營一定事業或從事其他工作或活動之人，其工作或活動
    之性質或其使用之工具或方法有生損害於他人之危險者，對
    他人之損害應負賠償責任。但損害非由於其工作或活動或其
    使用之工具或方法所致，或於防止損害之發生已盡相當之注
    意者，不在此限，民法第191條之3定有明文。而依立法理由
    所載「…。茲鑑於從事危險事業或活動者製造危險來源，僅
    其能於某種程度控制危險，且其因危險事業或活動而獲取利
    益，就此危險所生之損害負賠償之責，係符合公平正義之要
    求。且為使被害人獲得周密之保護，凡經營一定事業或從事
    其他工作或活動之人，對於因其工作或活動之性質或其使用
    之工具或方法有生損害於他人之危險（例如工廠排放廢水或
    廢氣、桶裝瓦斯廠裝填瓦斯、爆竹廠製造爆竹、舉行賽車活
    動、使用炸藥開礦、開山或燃放焰火），對於他人之損害，
    應負損害賠償責任。…」，可徵本條之適用，僅限「特別之
    危險」，亦即指本於危險源之性質或其使用之工具或方法所
    致難於控制之損害，且危險源控制主體，為製造危險、控制
    危險、分散危險，並因此有獲利可能性者。另行為人若能證
    明損害非由於其工作或活動或使用之工具或方法所致，亦即
    推翻因果關係之推定時，行為人亦可因之免責。
　⒉系爭火災發生前之108年1月29日晚間9時，義海公司員工已全
    數離開公司，訴外人即員工洪炳煌最後離開前，有將22、24
    號建物總電源關閉，據洪炳煌於北市消防局訪談時陳述明確
    （見原審卷一第390頁），是自當日21時許至系爭火災於隔
    日凌晨3時被發現時止，義海公司既無任何工作、活動進行
    ，總電源亦關閉，堪認被上訴人業已證明系爭火災之發生及
    損害非由義海公司工作或活動或其使用之工具或方法所致，
    系爭火災與義海公司事業經營無任何因果關係，上訴人依民
    法第191條之3規定請求損害賠償，已屬無據。
　⒊再者，義海公司以經營木製傢俱工廠為業，廠房內雖難免佈
    滿木材、木屑、木粉，及加工所需之油漆、接著劑、煤油等
    具揮發性之化學物質，然此等物質均非會自燃或引爆之物品
    ，如無外來火源，單純堆放之行為，並無致生一定損害之危
    險，其事業性質與民法第191條之3立法理由例示之工廠排放
    廢水或廢氣、桶裝瓦斯廠裝填瓦斯、爆竹廠製造爆竹、舉行
    賽車活動、使用炸藥開礦、開山或燃放焰火等迥異，難認義
    海公司係從事製造危險來源之危險事業或活動者，或以從事
    危險事業或活動而獲取利益為主要目的，非民法第191條之3
    規範之主體，上訴人自不得依民法第191條之3規定訴請損害
    賠償。
　⒋上訴人固主張22、24號建物屬木材加工業作業場所，為消防
    設備設置標準第4條第1項第3款、第12條第4項第1款所定義
    之高度危險工作場所云云，然義海公司經臺北市政府以工廠
    用途列管，非消防設備設置標準第12條第4款第1目規定之高
    度危險工作場所，有北市政府消防局109年4月1日北市消預
    字第1092007684號函可據（見原審卷二第70至71頁）。況消
    防設備設置標準係據消防法第6條授權訂定，規範各類場所
    之管理權人對其實際支配管理之場所，應設置並維護其消防
    安全設備之標準，與民法第191條之3規範目的不同，要無從
    依消防設備設置標準之規範，推論義海公司有民法第191條
    之3規定之適用，上訴人此部分之主張，洵無足採。
　⒌綜上，上訴人主張義海公司應依民法第191條之3規定對其負
    損害賠償責任，為無理由。　　　
　㈡上訴人不得依民法第191條第1項規定請求義海公司損害賠償
    ：
　⒈土地上之建築物或其他工作物所致他人權利之損害，由工作
    物之所有人負賠償責任，民法第191條第1項前段定有明文，
    是民法第191條第1項請求之對象，以建築物或工作物之所有
    人為限。查義海公司使用之22、24號建物為訴外人賴淑琴、
    范登傳所有，為兩造所不爭執（見本院卷第386頁、第148頁
    )，義海公司既非建築物或工作物之所有人，上訴人據民法
    第191條第1項訴請賠償，自屬無據。
　⒉上訴人固主張義海公司本於租賃關係使用22、24號建物近20
    年，為自主占有人，卻任令鐵窗破舊、壁面石棉破裂，未自
    行修繕亦未通知所有人修繕，且未依消防設備設置標準設置
    系爭設備，應類推適用、目的性擴張適用民法第191條第1項
    規定云云。然系爭設備設置與系爭火災間無因果關係，已如
    前述，而單純鐵窗破舊、壁面石棉破裂亦不足以導致系爭火
    災，此部分設置、保管縱有欠缺，亦與系爭火災無涉。另所
    謂自主占有，應係占有人以與所有人對於所有物支配相同之
    意思支配占有物，上訴人自陳義海公司係基於租賃關係使用
    22、24號建物，其占有不排斥賴淑琴、范登傳所有之意思，
    屬他主占有甚明，上訴人主張義海公司本於自主占有之意使
    用22、24號建物，應有誤會。又法律目的性擴張的前提必須
    是立法體系產生解釋或體系上的漏洞，為立法者無意省略所
    造成，如不予填補此法律漏洞會形成無法適用法律或法律適
    用上的不正義而難期公平，然尋繹民法第191條第1項立法旨
    趣，係課予土地上工作物之自主占有人，不問其占有工作物
    之土地與否，凡設置、保管工作物之方法，一有欠缺即應修
    補，務使不生損害之公法義務。惟若其損害之原因，別有負
    責任之人時 (例如建築工作物之承攬人) ，工作物所有人，
    於向被害人賠償後，自可對於其人行使求償權。（立法理由
    參看），已徵立法者在制定法律之初時，已將責任主體限於
    所有人，有意排除他主占有人對工作物之設置、保管義務，
    是義海公司主張類推適用、目的性擴張適用民法第191條規
    定云云，自屬無據。至上訴人援引最高法院105年度台上字
    第2320號判決，觀其訟爭標的建物為國有財產，依國有財產
    法以國有財產署為管理機關，與本件事實不同，無從比附援
    引，併予敘明。
  ㈢上訴人不得依民法第28條、第184條第1項前段、第188條第1
    項規定請求義海公司損害賠償：
　⒈按當事人主張有利於己之事實者，就其事實有舉證之責任。
    但法律別有規定，或依其情形顯失公平者，不在此限，民事
    訴訟法第277條定有明文。次按民法第184條第1項前段規定
    ，侵權行為以故意或過失不法侵害他人之權利為成立要件，
    故主張對造應負侵權行為者，應就對造有故意或過失負舉證
    責任（最高法院58年度台上字第1421號裁判、106年度台上
    字第1738號裁判參照）。上訴人主張系爭火災係因義海公司
    受僱人未將菸蒂完全熄滅即離開公司所致，楊婕妤未盡管理
    監督之責，義海公司應依民法第28條、第184條第1項前段、
    第188條第1項規定負賠償責任一節，既為被上訴人所否認，
    上訴人自應就義海公司受僱人未將菸蒂熄滅導致生系爭火災
    之事實，負舉證責任。
　⒉上訴人雖以義海公司員工有抽煙習慣，系爭火災現場可見有
    菸蒂、菸盒等殘留物為由，主張系爭火災係因遺留火種（未
    熄菸蒂）起火燃燒所致，並提出照片6張為據（見本院卷第7
    5至85頁）。惟查：
　⑴上訴人提出之照片6張，固可見有菸蒂、菸盒遺留火災現場，
    然北市政府消防局於108年1月30日上午4時5分抵達系爭火災
    現場時，22號建物已全面燃燒，有火災出勤觀察記錄可據（
    見原審卷一第378頁），審以系爭火災火勢延燒24、28、30
    、32號建物，延燒範圍甚廣，倘系爭火災是遺留菸蒂火種引
    火所致，該菸蒂亦因火燒而滅失，此為上訴人所不爭執（見
    本院卷第387頁、第473頁），是前揭照片所示菸蒂、菸盒，
    顯非上訴人所指遺留火種，自無從憑以推論系爭火災起火原
    因是因菸蒂遺留火種所致。
　⑵又北市消防局於火災後至現場勘查採證，根據現場燃燒痕跡
    、火災現場照片，火流方向等資料，綜合系爭火災火勢係由
    22號建物往北面外牆北側加蓋空間及東北側磚牆設置空間延
    燒，由1樓北面附近往南面及閣樓延燒，加以22號建物北面
    附近地面經清理後，1樓北面工作區鋸臺北側走道地面部分
    已受燒破裂，皆有受燒變黑痕跡，顯示火勢係由1樓北面工
    作區鋸臺北側走道附近先起火燃燒後再往四周延燒等節，研
    判起火處為22號建物北面工作區鋸臺北側走道附近，有系爭
    鑑定書可憑（見原審卷一第374至375頁），上訴人主張系爭
    火災起火處位為被上訴人管領之22號建物內部，可堪採信。
    而細究義海公司員工李志正、楊建文、洪炳煌於北市消防局
    訪談時之陳述內容，可知義海公司員工雖有抽煙習慣，然義
    海公司工廠內部禁煙，違反將予以處罰，員工會至2樓北側
    戶外通往1樓之逃生梯處抽煙，將菸蒂置放於有水之紙杯內
    ，或至室外抽煙將菸蒂丟棄地面（見原審卷一第382頁、第3
    86頁、第391頁），並無於廠房內抽煙或棄置菸蒂之情，徒
    以義海公司員工日常之抽煙習慣，並無足推論義海公司員工
    於事發前之相當期間，有於起火處之22號建物內抽煙，上訴
    人主張楊婕妤未盡監督之責，放任義海公司員工於廠房內抽
    煙、任意棄置菸蒂致引燃系爭火災云云，難認可採。
  ⒊上訴人雖另舉其向吳鳳科技大學諮詢系爭火災發生原因之專
    案研究結案報告書（下稱系爭研究報告，見本院卷第61至74
    頁）、陳金蓮著「臺灣地區調查技術與功能提升之研究」書
    籍節本（見本院卷第281至312頁）為證，主張遺留火種引火
    時間應早於當天凌晨3時59分，未熄菸蒂逾5小時之時間仍可
    能發火，系爭火災無法排除遺留火種（未熄菸蒂）起火燃燒
    之可能云云。查系爭研究報告之結論固有記載：…根據現有
    照片及筆錄，有發現到工作場域附近有相關的菸蒂及菸盒（
    …）的存留痕跡及筆錄上提及員工有抽煙之習慣。此外，以
    廠區內部照片觀察得知，泡棉、木屑、木頭等物質都有機會
    成為引火可燃物，進而引發火災。本案若以菸蒂（遺留火種
    ）為引火源來論，依照火調報告P22的內容的員工供詞，提
    及前天晚上9點多下班，至隔天的凌晨3點59分收到報案通知
    等敘述。進而報案時間在半夜凌晨時分，有可能火災發生初
    期並未有其他民眾及時發現與報案，因此研判火災真實發生
    時間早於當天凌晨3時59分。綜上所述，下班後至火警發生
    時的真實間隔時間不足於7小時之可能性無法排除，而這時
    間雖並不符常規的遺留火種時間（5分鐘至5小時），但是其
    遺留火種的時間與火調報告書提及之「7個多小時」有出入
    ，因此不能完全排除「遺留火種」為火災原因之可能性。…
    臺灣地區調查技術與功能提升之研究 （…），書籍內文中，
    第五章香菸火災鑑識計數之探討的表5-3（香菸引起建築物
    火災之出火時間）。根據此表資料，可見超過6小時以上之
    火災，在215件之案例中，佔了17件，也有將近9％之比例等
    語，有系爭研究報告可據（見本卷卷第70至71頁），然該研
    究意見係先設定起火原因為菸蒂遺留火種引火，說明不能以
    員工於21時許下班，迄隔日3時許發現火災為由，否定該起
    火原因，並非分析各種客觀因素，排除其他起火原因後，再
    歸納出系爭火災起火原因為遺留菸蒂引燃之結論，要無可採
    。
  ⒋另系爭火災起火原因經北市政府消防局研判結果，略以：「1
    .…研判因爐火不慎或使用蠟燭、精油、蚊香起火燃燒之可能
    性較小。⒉…由以上所述研判，因化學物品自燃起火燃燒之可
    能性較小。⒊…由以上所述研判，因電器因素起火燃燒之可能
    性較小。⒋…故研判因遺留火種（未熄菸蒂）起火燃燒之可能
    性較小。⒌…綜合以上所述，本案現場經排除爐火不慎、使用
    蠟燭、精油、蚊香、化學物品自燃、電器因素及遺留火種（
    未熄菸蒂）等因素後，起火原因無法排除人為縱火引起燃燒
    之可能性。（五）結論：臺北市○○區○○路0段000巷00號火災
    案，綜合現場勘察結果、關係人所述及證物鑑析結果等研判
    ，起火原因不排除人為縱火引起燃燒之可能性。」，有系爭
    鑑定書可稽（見原審卷一第375至377頁），是北市政府消防
    局鑑定人員綜合分析現場跡證，調查相關人證後，得出可排
    除系爭火災係義海公司員工丟棄菸蒂引燃起火之結論。上訴
    人雖指摘系爭火災無不連貫起火處、門窗遭到惡意破壞、採
    證發現縱火劑情形，與「火災原因調查鑑定書及火災原因紀
    錄製作規定」（下稱鑑定書製作規定）縱火判斷之要件不符
    ，系爭鑑定報告違背鑑定書製作規定，顯無可採云云。惟系
    爭鑑定報告，係承辦人蘇明偉、黃魁譽就起火處之各種可能
    之起火原因逐一排除後，研判未能排除系爭火災為人為縱火
    之可能，其鑑識邏輯符合相關規定，據證人蘇明偉、黃魁譽
    於本院109年度重上字第698號案件中證述明確（見本院卷第
    224頁、第228頁），復有上訴人提出之系爭研究報告問題10
    回覆可據（見本院卷第69頁），上訴人主張系爭鑑定書違反
    鑑定書製作規定云云，應有誤會。況上訴人迄未提出足夠之
    證據佐證系爭火災肇因菸蒂遺留火種所致，上訴人徒以依系
    爭鑑定報告亦無法確定人為縱火為由，主張系爭火災係菸蒂
    引火所致，殊非可採。　　
  ⒌綜上，上訴人未提出其他積極證據證明義海公司員工於廠房
    內抽菸或隨地丟棄菸蒂致引燃火災，其主張被上訴人未監督
    、管理員工，放任員工在廠內抽煙、棄置菸蒂導致系爭火災
    云云，自無可採。是上訴人依民法第28條、第184條第1項前
    段、第188條第1項規定請求義海公司損害賠償，為無理由。
  ㈣上訴人不得依民法第28條、第184條第2項規定請求義海公司
    損害賠償：
    上訴人以義海公司未設置系爭設備，未維護廠房之設備安全
    ，違反消防法第6條第1項、第9條第1項及建築法第77條第1
    項規定，致發生系爭火災，主張義海公司應依民法第28條、
    第184條第2項規定負賠償責任。惟按民法第184條第2項本文
    之規定，違反保護他人之法律，致生損害於他人者，負賠償
    責任者，仍須以行為人違反保護他人法律之行為與損害之發
    生間有相當因果關係為必要，非謂一旦違反保護他人之法律
    ，即須就損害結果負賠償責任 （最高法院100年度台上字第
    390號判決意旨參照）。義海公司之工廠經北市消防局認屬
    消防設備設置標準第15條第1項第1款、第19條第1項第1款之
    場所，應設置系爭設備，而義海公司未予設置之事實，固有
    北市消防局109年4月1日北市消預字第0000000000號函、110
    年3月3日北市消預字第1103004916號函（見原審卷二第70至
    72頁、第74頁）可據，且為兩造所不爭執（見本院卷第387
    頁）。然室內消防栓設備係供火災發生時人員初期救災使用
    ，火警自動警報設備則係用以通知管理人員及所有人員進行
    應變及避難逃生之用，有前開北市消防局第0000000000號函
    可按。義海公司員工於108年1月29日晚間9時許均已離開公
    司，要如前述，系爭火災發生初期，無人可透過系爭設備之
    設置，應變火災發生及延燒，至隔日3時許蔡佳安路過見有
    濃煙冒出，方知發生火災並即報警，據蔡佳安於北市消防局
    訪談時陳述明確（見原審卷一第379頁），是系爭火災延燒
    與系爭設備設置間明顯不具因果關係，上訴人主張義海公司
    未依法設置系爭設備，應依民法第28條、第184條第2項負賠
    償之責云云，自屬無據。至上訴人援引最高法院88年度台上
    字第5313號判決，與本件事實不同，無從比附援引，併予敘
    明。
  ㈤上訴人不得依公司法第23條第2項規定，請求楊婕妤損害賠償
    ：
　  公司負責人對於公司業務之執行，如有違反法令致他人受有
    損害時，對他人應與公司負連帶賠償之責，公司法第23條第
    2項定有明文。所謂公司業務之執行，係指公司負責人處理
    有關公司之事務，且必以公司負有賠償之責，始有公司負責
    人與公司負連帶賠償責任之可言（最高法院89年台上字第27
    49號判決意旨可資參照）。查義海公司就系爭火災發生及延
    燒，並無任何侵權行為，不負損害賠償責任，已如前述，是
    以上訴人依公司法第23條第2項規定請求楊婕妤負連帶損害
    賠償責任云云，自無可採。
五、綜上所述，上訴人在原審依民法第28條、第184條第1項前段
    、第2項、第188條第1項、第191條之3及公司法第23條第2項
    等規定，請求被上訴人應連帶給付范登傳146萬7,800元、瑛
    珊公司2,441萬1,043元本息，為無理由，應予駁回。原審為
    上訴人敗訴之判決，並無不合。上訴意旨指摘原判決不當，
    求予廢棄改判，為無理由，應駁回其上訴。又訴請義海公司
    給付部分，上訴人於本院追加民法第191條第1項之請求權基
    礎，亦無理由，應予駁回。其假執行之聲請，即失所附麗，
    應併予駁回。
六、本件事證已臻明確及兩造其餘之攻擊或防禦方法及所用之證
    據，經本院斟酌後，認為均不足以影響本判決之結果，爰不
    逐一論列，附此敘明。
七、據上論結，本件上訴及追加之訴均為無理由，依民事訴訟法
    第449條第1項、第78條，判決如主文。　
中　　華　　民　　國　　111 　年　　11　　月　  22　　日
                  民事第二十一庭
　　　　　　　　　    審判長法  官  翁昭蓉 
　　　　　　　　　　　      法  官  林哲賢 
　　　　　　　　　　　      法  官  廖珮伶 
正本係照原本作成。
如不服本判決，應於收受送達後20日內向本院提出上訴書狀，其
未表明上訴理由者，應於提出上訴後20日內向本院補提理由書狀
（均須按他造當事人之人數附繕本）上訴時應提出委任律師或具
有律師資格之人之委任狀；委任有律師資格者，另應附具律師資
格證書及釋明委任人與受任人有民事訴訟法第466 條之1第1項但
書或第2項所定關係之釋明文書影本。如委任律師提起上訴者，
應一併繳納上訴審裁判費。
中　　華　　民　　國　　111 　年　　11　　月　　23　　日

　　　　　　　　　　　      書記官  陳永訓
　　　　　　　　　　　
附表：（幣別：新臺幣）
上訴人 請求項目及金額 合計 范登傳 1.鐵皮屋工程款1,016,800元  1,467,800元   2.泥作工程款278,000元    3.水電工程款173,000元   瑛珊公司 1.貨物全損損失20,223,057元 24,411,043元   2.房屋修復費用4,187,986元